臺灣桃園地方法院刑事交通事件裁定　　　　　　　　九十一年度交聲字第四一四號
　　原處分機關　交通部公路局新竹監理所中壢監理站
　　異　議　人　甲○○
　　即受處分人
右列受處分人因違反道路交通管理處罰條例案件，對於交通部公路局新竹監理所中壢
監理站九十一年七月三十日所為壢監裁五字第裁五三－Ｚ00000000號處分不
服，聲明異議，本院裁定如左：
        主  文
異議駁回。
        理  由
一、聲明異議意旨略以：異議人民國九十一年六月二十日三時一分許，駕駛車牌五Ｌ
    －四０六九號自小客車行經國道一號高速公路南向林口路段約四十二至四十四公
    里處時，忽有警車指示異議人靠邊停車，停車後並要求異議人提出行照、駕照，
    告知異議人剛剛超速並當場開單舉，經異議人要求提出照片，員警回覆當場舉發
    不需拍照，惟員警於夜間取締交通違規應開啟燈光確保安全，而非不開燈停在隱
    密處所設陷阱達取締之目的，又本件員警於偵測後始自後駕車追趕異議人，在此
    過程中如何確保員警為看錯車輛，若採取當場告發之取締方式應否將雷達測速器
    放置於警車前方一百公尺處，確定有超速立即攔下而非自後尾隨追趕，本件員警
    取締作法實有違反交通法規之精神與政府賦予員警為戶交通安全之立意，為此聲
    明異議云云。
二、按道路交通管理處罰條例第三十三條第一項規定：汽車行駛於高速公路或設站管
    制之道路，而不遵管制之規定者，處汽車駕駛人新台幣三千元以上六千元以下罰
    鍰；第六十三條規定：汽車駕駛人有第三十三條之情形者，記違規點數一點。高
    速公路管制規則第五條第一項規定：汽車行駛於高速公路應依速限標誌指示。異
    議人於九十一年六月二十日三時一分許，駕駛車牌五Ｌ－四０六九號自用小客車
    ，行經國道一號高速公路南向四二公里處時，以時速一百二十七公里之速度超速
    行駛，經內政部警政署公路警察局第一警察隊員警測得超速違規，員警攔截舉發
    ，填掣公警局交字第Ｚ00000000號舉發道路交通管理事件通知單移送原
    處分機關，原處分機關以異議人超速違反高速公路管制規則第五條第一項、第九
    條第一項第十二款規定，爰依道路交通管理處罰條例第三十三條第一項規定，而
    裁處罰鍰新台幣三千元，並依同條例第六十三條第一項規定，記違規點數一點等
    情，有內政部警政署國道公路警察局舉發為返道路交通管理事件通知單、交通部
    公路警察局新竹區監理所中壢監理佔為返道路交通管理事件裁決書各一件在卷可
    稽，並經內政部警政署國道公路警察局第一警察隊於九十一年七月十五日以公警
    國一刑訴字第○九一○○一○○五九號函覆中壢監理站稱：九十一年六月二十日
    三時一分在國道一號公路南向四十二公里處，以雷射測速器測得五Ｌ－四０六九
    號自小客車行速一二七公里，限速一○○公里，超速二十七公里，乃開巡邏車警
    示燈及指揮棒指揮該車停車受檢，並請其查看測速器之數值，本隊依規定舉發並
    無不當，而依高速公路交通管制規則第九條第二項及第十二條規定，執行任務之
    警備車得行駛或在路肩停留，本隊巡邏車在路肩值勤並無不當等語。故異議人辯
    稱員警在路肩取締不當云云，即無可採。而交通員警執行勤務，除在維護道路安
    全外，取締違規不法亦屬其執掌之種要職務，在路肩或隱密處取締，並非設計陷
    害用路人，蓋用路人若果遵守相關交通法規，不論員警在何處執行取締勤務，均
    無所謂陷害用路人之可能存在，故異議人上開辯解均非可採。本件異議人於本院
    審理中自承不確定當時有無超速、車速若干。而證人及當場執行攔檢取締異議人
    超速違規之員警賴永勝於本院調查中證稱：當時異議人所駕駛車輛行駛在最內側
    車道，該路段有四個車道，他當時車速蠻快的，我們警車停在路邊，經雷達測速
    發現超速，要馬上切到內側車道去攔檢，有危險且有困難。所以在確定違規車輛
    後，就慢慢尾隨在後，到安全地點再攔下來。‧‧‧‧雷達測速器擺在駕駛座後
    方左後車門車窗處，依照測速器設計，它可以感應測速器後方壹佰公尺範圍內車
    輛超速情形，在四個車道都有車輛行進時，測速器會針對先到達壹佰公尺偵測範
    圍內的第一輛車偵測車速，如果該輛車超速，馬上就會顯示且有鳴音，馬上可以
    回頭看到第一輛車，並確定其車號，如果抵達偵測範圍內壹佰公尺之第一輛車沒
    有違規，它會繼續再搜尋，四個車道都是它搜尋範圍，本件就是因為雷達測速器
    已經鳴叫，看到異議人車輛就是第一輛車駛過來，伊之警車就跟在後面，當時尾
    隨在後的車速就跟他超速的速度差不多，後來加速超越異議人，該處是有一點下
    坡的路段，當時沒有打開警示燈，警車就停在匝道進入主線道接口處的路肩，因
    為匝道很寬，而不是停在匝道和主線道交會處。‧‧‧因是現場移動式的攔截，
    機器上就沒有照相設備，‧‧‧在異議人車子到達伊之警車車處時，前方沒有其
    他車輛，且異議人車輛是雷達警示超速時，第一輛通過的車輛，當時他的車速也
    很快，依照取締五、六年經驗，伊認為我沒有誤判的可能。取締時壹組有二人，
    伊負責開車，另一人負責要去追違規車輛時要開警示燈，伊視力很好，（裸視）
    二．○等語。查證人係為取締超速者而測速器在上址執勤，其等於往來車輛是
    否超速，自係特加留意，注意程度當在一般人之上，且該測速器於偵測得有超速
    之車輛時，即鎖定並發出聲響，故其於異議人超速與否之判斷，應無發生錯誤之
    可能；再就雷達鎖定之情形而言，證人等亦無發生誤判之事；且取締員警與異議
    人素昧平生，尤無任意妄加指摘異議人違規之理。從而原處分機關以異議人違反
    高速公路管制規則第五條第一項規定，原處分機關依道路交通管理處罰條例第三
    十三條第一項規定，裁處異議人罰鍰新台幣三千元並記違規點數一點，核無不當
    ，異議人聲明異議為無理由，應予駁回。
據上論斷，應依道路交通案件處理辦法第十九條，裁定如主文。
中      華      民      國      九十一      年    九    月      三十    日
                                臺灣桃園地方法院交通法庭
                                      法  官  林  孟  宜
右正本證明與原本無異。
如不服本裁定，應於送達後五日內，向本院提出抗告狀。
                                      書記官  陳  淑  瓊
中      華      民      國      九十一      年    十    月       八     日
